【裁判字號】    90,易,129
【裁判日期】    900809
【裁判案由】    竊盜
【裁判全文】
臺灣屏東地方法院刑事判決                            九十年度易字第一二九號
    公  訴  人  臺灣屏東地方法院檢察署檢察官
    被      告  戊○○
                丁○○
右列被告因竊盜案件，經檢察官提起公訴（民國八十九年度偵字第四八一九號），本
院判決如左：
    主  文
戊○○、丁○○均無罪。
    理  由
一、公訴意旨略以：被告戊○○與被告丁○○為朋友關係，被告戊○○基於意圖為自
    己不法所有之犯意，於八十九年五月三十一日上午六時許，在屏東縣東港鎮○○
    路四十二之一號旁之空地處，趁無人注意之際，竊取甲○○所有車牌號碼ＷＦ─
    六二０五號自用小客車一部，得手後，因其要到雲林縣崙背鄉某處找朋友，被告
    丁○○要回其嘉義住處，乃邀丁○○搭乘其所竊取之前揭小客車，被告丁○○雖
    明知前揭小客車為被告戊○○竊取之贓車，但因一時貪圖搭便車之利，亦同意與
    戊○○一同前往，二人乃於同日十九時許，先由被告戊○○駕駛該小客車從屏東
    縣東港鎮出發，直至嘉義縣布袋鎮後，換由被告丁○○駕駛，並於到達雲林縣後
    ，再改由被告戊○○駛至雲林縣崙背鄉○○村○○路與南光路路口，戊○○即下
    車去找該姓名不詳之朋友，被告丁○○則暫留車中。嗣於同年六月一日凌晨三時
    十五分許，警員駕警車巡邏至該處時，因覺丁○○行跡可疑，乃對其實施臨檢時
    所查獲，並另查獲丁○○非法持有安非他命一點四公克之犯行（此部分業另行偵
    辦），因認被告戊○○涉有刑法第三百二十條第一項之竊盜罪嫌，被告丁○○涉
    有刑法第三百四十九條第一項之收受贓物罪嫌。
二、按犯罪事實應依證據認定之，無證據不得推定其犯罪事實，又被告犯罪不能證明
    者，應為無罪之判決，刑事訴訟法第一百五十四條、第三百零一條第一項定有明
    文。又共同被告所為不利於己之供述，固得採為其他共同被告犯罪之證據，惟此
    項不利之供述，仍應調查其他必要之證據，以察其是否與事實相符，自難專憑此
    項供述，為其他共同被告犯罪事實之認定。亦即仍須有補強證據擔保該共同被告
    自白之真實性，始得採為論罪之依據。而所謂補強證據，則指除該共同被告不利
    於己之陳述外，其他足以證明該陳述之事實確具有相當程度真實性之證據而言，
    雖所補強者，非以事實之全部為必要，但亦須因補強證據與該項陳述之相互利用
    ，足使犯罪事實獲得確信者，始足當之，最高法院著有八十八年度台上字第五七
    二九號判決可資參照。
三、本件公訴人認被告戊○○涉有竊盜罪嫌，無非以同案被告丁○○供稱該車係被告
    戊○○所駕駛，伊只是搭便車等語，可證該車係被告戊○○所竊取為主要論據；
    另被告丁○○於被告戊○○家中居住達二月之久，對於被告戊○○有無前開車輛
    應知之甚稔，況其在警訊中陳稱戊○○向伊表示汽車係向朋友所借，可見被告丁
    ○○已知悉被告戊○○並非汽車所有人，其顯有贓物之認識為主要論據。惟訊之
    被告戊○○堅決否認有何竊盜犯行，丁○○亦則堅決否認有何贓物犯行，被告戊
    ○○辯稱八十九年五月三十一日伊人在屏東，並未與丁○○去雲林，沒有偷竊汽
    車等語；被告丁○○則辯稱八十九年五月三十一日下午八時許，伊與戊○○共同
    駕駛該小客車至雲林，先由戊○○駕駛該小客車從屏東縣東港鎮出發，直至嘉義
    縣布袋鎮後，換由伊駕駛，直到達雲林縣後，再改由戊○○駛至崙背鄉○○村○
    ○路附近某處之其朋友住處，戊○○並到達其朋友住處後，即先去找該姓名不詳
    之朋友，伊則暫待在該停放於同鄉○○路與南光路路口之前揭小客車內，等待戊
    ○○會客完畢再載伊回嘉義住處，當時伊不知該小客車為贓車，因為戊○○曾向
    伊表示該車向朋友借的，且伊於為警察查獲之時，即向警察表示戊○○就在附近
    朋友家內，但警察並未去抓他等語。
四、經查：（一）、被告戊○○部分：被告戊○○自警、偵訊時起及在本院審理中均
    堅稱並不知道丁○○駕駛該部小客車於八十九年六月一日凌晨三時許在雲林縣為
    警查獲之事，丁○○已於同年五月二十七或二十八日離開伊住處等語（見警卷第
    四頁），證人乙○○即當場查獲之員警，於本院審理中證稱「當時我們在巡邏，
    在雲林縣崙背鄉看見被告丁○○開著車子，時速約十公里，我們認為可疑，就攔
    她下來，她說被告戊○○從屏東與她交替開，開到雲林，當時她用手指一條巷子
    說被告戊○○下車去巷子內找朋友，該巷子距離查獲地點約一百多公尺，她說她
    開車是因為胃痛要找西藥房買藥，我們攔她下來後，打電腦發現車是贓車，當時
    因警力太少，沒有辦法去抓被告戊○○，沒有發現車上有男性物品，也無法判斷
    當時是否有人同行」等語（見本院九十年七月二十六日審理筆錄），按當時被告
    戊○○若有同行，並下車找朋友，為何被告丁○○未在原處等待，且深夜時分，
    雲林地區之西藥房早已打烊，被告丁○○向警方表示要去買胃藥云云，亦顯有可
    疑，則被告戊○○是否駕駛該部車輛搭載被告丁○○至雲林，已有疑問，況證人
    蕭家寧於偵查中證稱不清楚被告二人於八十九年五月三十一日是否一同開車至雲
    林等語（見偵查卷第四十二頁），證人丙○○於本院審理中證稱不記得八十九年
    五月三十一日是否曾去找被告戊○○，被告丁○○當日亦未約伊一同至嘉義等語
    （見本院九十年五月二日訊問筆錄），其等證詞均不足以作為擔保被告丁○○自
    白真實性之補強證據。此外，遍查全卷，除被告丁○○供稱該車係被告戊○○提
    供，由伊一同駕駛至雲林等語之不利於被告戊○○之自白外，並無其他補強證據
    證明上開共同被告自白之真實性，揆諸前揭說明，自不得以同案被告丁○○唯一
    之自白即認定被告戊○○有竊盜之犯行。（二）、被告丁○○部分：公訴人雖認
    被告丁○○既於被告戊○○家中居住二月，又知被告戊○○並無汽車，卻能乘坐
    該車至雲林，應知該車為贓車，然被告丁○○於警訊中即供稱被告戊○○曾表示
    該車係向朋友所借等語，與其知悉被告戊○○無汽車一事並不違背，況搭乘友人
    便車，並非自行使用，對車輛來歷並未詳加調查，亦屬常情，是被告丁○○辯稱
    不知該車為贓車一詞，尚可採信。且被告丁○○係搭便車，途中雖有駕駛該車之
    情事，惟並未有持有該車之意思，與刑法上收受贓物之構成要件並不相同，自難
    以收受贓物罪相繩。（三）、綜上所述，尚難認定被告二人有竊盜、贓物犯行，
    此外復查無其他確切證據足以認定被告二人有公訴人所指之犯罪事實，其等犯罪
    即屬不能證明，應為其等無罪之諭知。
據上論斷，應依刑事訴訟法第三百零一條第一項，判決如主文。
本案經檢察官何克昌到庭執行職務。
中      華      民      國    九十      年      八      月      九      日
                                      臺灣屏東地方法院刑事第三庭
                                          審判長法  官
                                                法  官
                                                法  官
右正本證明與原本無異。
對於本判決如有不服應於收受送達後十日內向本院提出上訴書狀上訴於台灣高等法院
高雄分院並按他造當事人之人數附具繕本。
                        書記官  曾文玲
中      華      民      國    九十      年      八      月      九      日


司法院資訊處製作；財團法人民間司法改革基金會備份。
